臺灣宜蘭地方法院刑事裁定
110年度訴字第270號
                                      110年度聲字第545號
聲  請  人
即  被  告  林弘洋



選任辯護人  林忠熙律師
聲  請  人
即  被  告  黃家輝



選任辯護人  林正欣律師
上列被告因傷害等案件，經檢察官提起公訴（110年度偵字第222
5、4638號），本院裁定如下：
    主  文
甲○○、黃家輝之羈押期間均自民國壹佰壹拾年拾月拾肆日起延
長貳月。
具保停止羈押之聲請駁回。
    理  由
一、按被告經法官訊問後，認為犯下列各款之罪，其嫌疑重大，
    有事實足認為有反覆實施同一犯罪之虞，而有羈押之必要者
    ，得羈押之：四、刑法第三百零四條之強制罪、第三百零五
    條之恐嚇危害安全罪，刑事訴訟法第一百零一條之一第一項
    第四款定有明文。再羈押被告，審判中不得逾三月，但有繼
    續羈押之必要者，得於期間未滿前，經法院依第一百零一條
    或第一百零一條之一之規定訊問被告後，以裁定延長之。延
    長羈押期間，審判中每次不得逾二月，如所犯最重本刑為十
    年以下有期徒刑以下之刑者，第一審、第二審以三次為限，
    第三審以一次為限。刑事訴訟法第一百零八條第一項、第五
    項亦有明定。
二、經查，被告甲○○、黃家輝因傷害等案件，經本院訊問被告甲
    ○○後，認被告甲○○坦承有起訴書附表編號1之傷害、附表編
    號2、3侵入住宅、毀損之犯行，惟否認有恐嚇、恐嚇取財未
    遂之行為，然被告甲○○之犯行業經告訴人吳東漢、尤柏清、
    吳思樺、吳ＯＯ、尤祈益等證述明確，並有卷附證據資料可佐
    ，足認被告甲○○犯罪嫌疑重大，而被告甲○○於短時間內為多
    次恐嚇、傷害、毀損、侵入住宅之行為，足認有反覆實施恐
    嚇犯行之虞，有羈押之必要；被告黃家輝經訊問後，坦承有
    起訴書附表編號1傷害、附表編號2、3侵入住宅、毀損之犯
    行，惟否認有恐嚇之行為，然被告黃家輝之犯行，業經告訴
    人吳東漢、尤柏清、吳思樺、吳ＯＯ、尤祈益證述明確，並有
    卷附資料可佐，足認被告黃家輝犯罪嫌疑重大，而被告黃家
    輝因不滿與尤柏清、吳東漢間之債權債務關係，於短時間內
    多次為恐嚇、傷害、毀損、侵入住宅之行為，且雙方之間之
    債權債務關係，亦尚未解決，足認被告有反覆實施恐嚇犯行
    之虞，有羈押之必要，而均依刑事訴訟法第一百零一條之一
    第一項第四款之規定裁定自110年7月14日起執行羈押在案。
    茲因被告2人之羈押期間將於110年10月13日屆滿，經本院於
    110年9月28日依刑事訴訟法第一百零一條之一規定訊問被告
    2人後，認被告2人涉犯上開犯罪嫌疑重大，前述之羈押原因
    並無消滅事由發生，羈押原因仍然存在，且衡諸被告2人所
    犯上開犯行對社會及他人之危害程度，及國家司法、刑罰權
    遂行之公益考量，與被告人身自由之私益相互權衡後，認對
    被告2人維持羈押處分符合憲法比例原則及刑事訴訟法上羈
    押相當性原則之要求，尚稱適當與必要，爰裁定自110年10
    月14日起延長被告甲○○、黃家輝之羈押期間二月。
三、至被告甲○○具狀聲請具保停止羈押暨其辯護人於本院訊問時
    雖以：被告已深自反省，對告訴人家中稚子所受驚嚇深感自
    責，請求能彌補所犯錯誤，並希能返家安排家中小孩的生活
    及教育，本案係因於被告黃家輝與告訴人之債務糾紛，始發
    生本案，尚難以此認有再犯之虞，請求具保停止羈押云云；
    被告黃家輝及其辯護人於本院訊問時以：被告係因與告訴人
    尤柏清之債務糾紛始找被告甲○○幫忙處理，後來2次係因被
    告甲○○酒醉，才又一同至告訴人2人住處，但伊未有恐嚇行
    為云云。然本院審酌被告甲○○於本院審理中坦承傷害、毀損
    、侵入住宅等犯行，被告黃家輝於本院審理中坦承傷害、妨
    害自由、毀損、侵入住宅等犯行，均否認恐嚇犯行，惟被告
    2人所涉恐嚇犯行，業據證人即告訴人尤柏清、吳東漢、吳
    思樺、吳００於偵查及本院審理中證述綦詳， 互核大致相符
    ，並有卷內證據可佐，足認被告2人涉犯恐嚇等犯行犯罪嫌
    疑確屬重大。衡諸被告黃家輝與證人即告訴人尤柏清存有債
    務糾紛，找被告甲○○協助處理，而發生本案，被告2人於知
    悉證人即告訴人尤柏清、吳東漢於案發當日至警局製作筆錄
    後，即於翌日再一同先後前往證人即告訴人尤柏清、吳東漢
    住處侵入住宅、毀損，更於證人即告訴人尤柏清住處對證人
    即告訴人尤柏清女兒吳思樺、未滿十八歲之吳００為恐嚇犯行
    ，顯見被告2人於得悉證人即告訴人尤柏清、吳東漢報案後
    仍有恃無恐再對告訴人尤柏清家人為恐嚇犯行，且本院於審
    理中傳喚證人即告訴人尤柏清、吳東漢到庭接受交互詰問，
    證人即告訴人尤柏清、吳東漢至今仍餘悸猶存，感到懼怕；
    而被告甲○○前已有多次恐嚇、恐嚇取財、傷害等案件經本院
    以108年度訴字第399號判決判處罪刑，現仍在臺灣高等法院
    審理中，被告甲○○於前案停止羈押後不知檢束慎行仍再犯本
    案恐嚇犯行，而被告黃家輝與證人即告訴人尤柏清之債務問
    題仍未解決，堪認被告甲○○、黃家輝有事實足認有反覆實施
    同一犯罪之虞，尚無從以命具保、責付、限制住居或定時至
    派出所報到等侵害較小之手段替代，應認續予羈押尚屬適當
    、必要而合乎狹義比例原則，是本院認被告2人仍具有刑事
    訴訟法第一百零一第一項第四款之羈押原因，且經權衡社會
    秩序及公共利益、被告人身自由之私益及防禦權受限制之程
    度，認被告2 人仍有繼續羈押之必要。又被告2人及辯護人
    上開聲請具保停止羈押事由，經核尚無刑事訴訟法第一百十
    四條各款所定情形，並無消滅上開羈押原因之事由發生，被
    告2人具保停止羈押之聲請尚難准許，應予駁回。
四、依刑事訴訟法第一百零八條第一項、第五項、第二百二十條
    ，裁定如主文。
中　　華　　民　　國　　110 　年　　10　　月　　7 　　日
                  刑事第四庭 審判長 法  官  林惠玲
　　　　　　　　　　　　            法  官　陳錦雯
                                    法  官　游皓婷
以上正本證明與原本無異。
如不服本裁定，應於送達後5日內，向本院提出抗告狀。（需附
繕本）
                                    書記官　陳蒼仁
中　　華　　民　　國　　110 　年　　10　　月　　7 　　日